臺北高等行政法院判決
　　　　　　　　　　　　　　　　　　 93年度簡字第1111號
原　　　告　甲○○
被　　　告　財政部臺北市國稅局
代　表　人　張盛和（局長）
上列當事人間因綜合所得稅事件，原告不服財政部中華民國93年
6月2日台財訴字第0930024209號訴願決定，提起行政訴訟。本院
判決如下：
　　主  文
原告之訴駁回。
訴訟費用由原告負擔。
　　事  實
一、事實概要：原告89年度綜合所得稅結算申報，經被告核定綜
    合所得總額為新台幣（下同）1,473,866元、淨額為
    1,027,869元，除發單補徵稅額103,141元外，並依所得稅法
    第110條第1項規定，按所漏稅額28,245元就有無扣繳憑單之
    漏稅比例分別處以0.2倍及0.5倍之罰鍰計9,400元（計至百
    元止）。嗣復經被告查得原告之母王陳淑娟當年度尚有1筆
    股利所得20,992元未列入申報，乃重行核定綜合所得總額為
    1,494,858 元、淨額為1,048,861元，另行發單補徵稅額
    3,416元。原告對被告否准列報其他親屬王怡婷、王志鵬、
    王志勤、王俐云及王俍諺5人之免稅額計370,000元及自用住
    宅購屋借款利息183,495元暨罰鍰部分不服，申經復查結果
    ，未獲准變更，乃就扶養親屬免稅額、購屋借款利息、災害
    損失扣除額暨罰鍰等項提起訴願，遭決定駁回，遂向本院提
    起行政訴訟。
二、兩造聲明：
　(一)原告聲明：訴願決定及原處分均撤銷。
　(二)被告聲明：
    1.駁回原告之訴。
    2.訴訟費用由原告負擔。
三、兩造主張：
　(一)原告起訴意旨略謂：
    1.免稅額部分：
      按「按前3條規定計得之個人綜合所得總額，減除左列
        免稅額及扣除額後之餘額，為個人之綜合所得淨額：
        1.免稅額：納稅義務人按規定減除本人、配偶及合於左
        列規定扶養親屬之免稅額。．．． (4)、納稅義務人其
        他親屬或家屬，合於民法第1114條第4款及第1123條第3
        項之規定，未滿20歲或滿60歲以上無謀生能力，確係受
        納稅義務人扶養者。．．．」，為所得稅法第17條第1
        項第1款第4目所明定。次按「．．．3.自申報85年度綜
        合所得稅起，納稅義務人申報扶養符合所得稅法第17條
        第1項第1款第4目規定之其他親屬或家屬，應提出左列
        有關證明文件，據以減除免稅額：(1)家長家屬關係且
        確受扶養之證明文件：(甲)納稅義務人與其他親屬或家屬
        有家長家屬關係而同居一戶者：如戶口名簿影本或身分
        證影本或其他適當證明文件。(乙)非同戶籍惟同居一家且
        確受扶養者：如村里長證明、受扶養者（或其監護人）
        註明確受納稅義務人扶養之切結書或其他適當證明文件
        。」，復為財政部86年2月20日台財稅第861885119號函
        （以下簡稱財政部86年函釋）所明釋。
      本件原告既已依前揭函釋意旨附上里長證明書及受扶養
        者其監護人註明確受納稅義務人扶養之切結書，被告自
        不得以形式上之切結書尚難作為減免稅額之依據為由，
        否准認列系爭扶養其他親屬之免稅額。至受扶養者本身
        之父母有因負擔扶養義務而不能維持自己生活之事實一
        節，因受扶養者均為921大地震之災民，財產損失嚴重
        ，假設每人1餐花費50元，則受扶養親屬5人加上其父母
        4人共9人1年之伙食費計492,750元，另房屋重建費用至
        少需花費2,000,000元、簡單家具電器生活用品亦需花
        費200,000元，共計2,692,750元，絕非訴願決定所稱受
        扶養親屬之父母本年度有薪資所得、利息所得計
        102,128元之收入即能維持生活。是原告既已依法條規
        定證明系爭受扶養親屬本身父母確有不能維持自己生活
        之事實，被告自應准予認列系爭受扶養親屬免稅額。
    2.扣除額部分：
      按「．．．2.扣除額：納稅義務人就左列標準扣除額或
        列舉扣除額擇一減除外，並減除特別扣除額．．． (2)
        列舉扣除額．．．(戊)購屋借款利息：納稅義務人購買自
        用住宅，向金融機構借款所支付之利息，其每1申報戶
        每年扣除數額以30萬元為限。但申報有儲蓄投資特別扣
        除額者，其申報之儲蓄投資特別扣除金額，應在上項購
        屋借款利息中減除；納稅義務人依上述規定扣除購屋借
        款利息者，以1屋為限。．．．」、「本法第17條第1項
        第2款第2目第5小目規定購屋借款利息之扣除，應符合
        左列各要件：1.以納稅義務人本人、配偶或受扶養親屬
        名義登記為其所有。2.納稅義務人本人、配偶或受扶養
        親屬於申報年度在該地址辦竣戶籍登記，且無出租或供
        營業使用。3.取具向金融機構辦理房屋購置貸款所支付
        當年度利息單據。」，所得稅法第17條第1項第2款第2
        目第5小目及所得稅法施行細則第24條之3分別定有明文
        。
      查坐落於台北市○○○路○段11巷15號6樓之房地（以下
        簡稱系爭房地）為原告之母王陳淑娟所有，自遷入後即
        為自用住宅，並無遷出、出租或供營業使用之情形，此
        觀戶籍謄本即明。又王陳淑娟曾於77年4月間向台北國
        際商業銀行（以下簡稱台北商銀）貸款金額1,500,000
        元，嗣於89年3月24日改以原告名義向台新國際商業銀
        行（以下簡稱台新銀行）貸款金額3,500,000元，乃為
        節省利息所為之轉貸行為，是被告仍應以土地他項權利
        價值設定金額准予扣除系爭自用住宅購屋借款利息。
    3.罰鍰部分：
      查原告母親為家庭主婦，父親業已退休而無工作，所得皆
      為儲蓄所得，此部份尚有儲蓄投資特別扣除額之減免。茲
      因被告承辦人員係將所有列舉扣除額均刪除，致原告父親
      之收入遠超過扣抵額，且若所列舉免稅額、購屋借款利息
      及災害損失扣除額均予核准認列，則金額將足以扣抵收入
      。是被告核定之金額有誤，原告並無漏報所得額之故意或
      過失，被告不得據以核處罰鍰。
    4.災害損失扣除額、利息所得57,600元部分：
      查原告業已請教被告承辦人員如何申請復查，且依其指示
      提出復查申請，並再三確認向其確認原告是否已完成復查
      手續，經被告承辦人員回答肯定，而與前2項不服部分一
      併進入復查程序，有綜合所得稅復查申請書影本1份附卷
      可稽。是被告所稱原告就系爭災害損失扣除額未經復查程
      序，逕行提起訴願，程序於法不合等語，自不足採，應就
      系爭災害損失扣除額及利息所得部分重新核定。
　(二)被告答辯意旨略謂：
    1.免稅額部分：
      按「按前3條規定計得之個人綜合所得總額，減除左列
        免稅額及扣除額後之餘額，為個人之綜合所得淨額：1.
        免稅額：納稅義務人按規定減除本人、配偶及合於左列
        規定扶養親屬之免稅額。．．． (4)、納稅義務人其他
        親屬或家屬，合於民法第1114條第4款及第1123條第3項
        之規定，未滿20歲或滿60歲以上無謀生能力，確係受納
        稅義務人扶養者。．．．」，為所得稅法第17條第1項
        第1款第4目所明定。而89年度綜合所得稅之免稅額每人
        全年74,000元。次按「左列親屬互負扶養之義務：1.直
        系血親相互間。2.夫妻之一方，與他方之父母同居者，
        其相互間。3.兄弟姊妹相互間。4.家長家屬相互間。」
        、「負扶養義務者有數人時，應依左列順序定其履行義
        務之人：1.直系血親卑親屬。2.直系血親尊親屬。3.家
        長。4.兄弟姊妹。5.家屬。6.子婦、女婿。7.夫妻之父
        母。」、「因負擔扶養義務而不能維持自己生活者，免
        除其義務。」、「稱家者，謂以永久共同生活為目的而
        同居之親屬團體。」、「家置家長。同家之人，除家長
        外，均為家屬。雖非親屬而以永久共同生活為目的同居
        一家者，視為家屬。」，復分別為民法第1114條、第
        1115條第1項、第1118條前段、第1122條及第1123條所
        明定。又「所得稅法有關個人綜合所得稅『免稅額』之
        規定，其目的在以稅捐之優惠使納稅義務人對特定親屬
        或家屬盡其法定扶養義務。同法第17條第1項第1款第4
        目規定．．．，得於申報所得稅時按受扶養之人數減除
        免稅額，固須以納稅義務人與受扶養人同居一家為要件
        ，惟家者，以永久共同生活之目的而同居為要件，納稅
        義務人與受扶養人是否為家長家屬，應取決於其有無共
        同生活之客觀事實，而不應以是否登記同一戶籍為唯一
        認定標準，．．．」，司法院大法官會議釋字第415號
        解釋意旨可資參照。再按「．．．3.自申報85年度綜合
        所得稅起，納稅義務人申報扶養符合所得稅法第17條第
        1項第1款第4目規定之其他親屬或家屬，應提出左列有
        關證明文件，據以減除免稅額：(1)家長家屬關係且確
        受扶養之證明文件：1.納稅義務人與其他親屬或家屬有
        家長家屬關係而同居一戶者：如戶口名簿影本或身分證
        影本或其他適當證明文件。2.非同戶籍惟同居一家且確
        受扶養者：如村里長證明、受扶養者（或其監護人）註
        明確受納稅義務人扶養之切結書或其他適當證明文件。
        」，亦為財政部86年函所明釋。
      本件原告辦理89年度綜合所得稅結算申報，列報扶養其
        他親屬王怡婷、王志鵬、王志勤、王俐云及王俍諺5人
        之免稅額，原核定以系爭其他親屬5人不合首揭規定，
        尚難以形式上之切結書作為減免稅額之依據，乃否准認
        列系爭免稅額370,000元。經查納稅義務人之其他親屬
        ，合於民法第1114條第4款（家長家屬間）、第1123條
        第3項（雖非親屬而以永久共同生活為目的同居一家者
        ，視為家屬）之規定，未滿20歲或滿60歲以上無謀生能
        力，確受納稅義務人扶養者，得自個人綜合所得額中減
        除受扶養親屬免稅額，固為所得稅法第17條第1項第1款
        第4目所明定，然其目的係為使納稅義務人對特定親屬
        或家屬善盡其法定扶養義務，故非家長家屬相互間抑非
        永久共同生活同居一家者，自不得自個人綜合所得額中
        減除受扶養親屬免稅額。茲原告申報扶養之王怡婷、王
        志鵬、王志勤、王俐云及王俍諺，均與渠等父母同一戶
        籍，有查調受扶養人之戶籍資料附案可稽，顯見該5人
        皆屬與其父母共同生活，難認原告與該5人有以永久共
        同生活為目的而同居之事實，是原告與該等受扶養人彼
        此間非家長家屬關係，不論實際是否由原告扶養，均與
        首揭規定家長家屬間之互負扶養義務條件不合。又依民
        法第1115條規定，其負扶養義務之人有數人時，其履行
        義務之人有其先後順序，由後順序者履行扶養義務時，
        應有其正當理由及先順序者無法履行扶養義務之合理說
        明。準此，原告若欲主張申報扶養系爭扶養親屬5人免
        稅額，自應證明負有扶養之義務及系爭受扶養者本身父
        母有因負擔義務而不能維持自己生活之事實存在，惟其
        就此未能提出證明。是被告否准原告系爭免稅額，揆諸
        首揭法條規定，並無不合，復查決定及訴願決定遞予維
        持，亦無違誤。
    2.扣除額部分：
      按「．．．2.扣除額：納稅義務人就左列標準扣除額或
        列舉扣除額擇一減除外，並減除特別扣除額．．． (2)
        列舉扣除額．．．(戊)購屋借款利息：納稅義務人購買自
        用住宅，向金融機構借款所支付之利息，其每1申報戶
        每年扣除數額以30萬元為限。但申報有儲蓄投資特別扣
        除額者，其申報之儲蓄投資特別扣除金額，應在上項購
        屋借款利息中減除；納稅義務人依上述規定扣除購屋借
        款利息者，以1屋為限。．．．」、「本法第17條第1項
        第2款第2目第5小目規定購屋借款利息之扣除，應符合
        左列各要件：1.以納稅義務人本人、配偶或受扶養親屬
        名義登記為其所有。2.納稅義務人本人、配偶或受扶養
        親屬於申報年度在該地址辦竣戶籍登記，且無出租或供
        營業使用。3.取具向金融機構辦理房屋購置貸款所支付
        當年度利息單據。」，所得稅法第17條第1項第2款第2
        目第5小目及所得稅法施行細則第24條之3分別定有明文
        。
      本件原告89年度綜合所得稅結算申報，列報列舉扣除自
        用住宅購屋借款利息183,495元，經被告以原告之母王
        陳淑娟所有系爭房地之取得日（76年10月2日），與向
        台新銀行貸款之起日（89年3月24日）相差12年餘，無
        從認定係為購置自用住宅之貸款利息，而否准認列。經
        查系爭房屋為王陳淑娟所有，所有權登記日為76年10月
        2 日，曾於77年4月間向台北商銀貸款金額1,500,000元
        ，並於80年6月10日清償本息，嗣復於89年3月24日改以
        原告名義向台新銀行貸款金額3,500,000元，有建築改
        良物所有權狀影本、異動索引、台北商銀函及台新銀行
        開立之房屋擔保借款繳息清單附案可稽。準此，王陳淑
        娟貸款之本息截至80年6月10日已全數清償，原告於89
        年3月24日再貸得之3,500,000元部分，尚難認定與購買
        自用住宅有關，自不符所得稅法有關該項扣除額「納稅
        義務人購買自用住宅，向金融機構借款所支付之利息」
        之規定。是原處分否准扣除系爭自用住宅購屋借款利息
        ，並無不合。
    3.罰鍰部分：
      按「納稅義務人已依本法規定辦理結算申報，但對依本
        法規定應申報課稅之所得額有漏報或短報情事者，處以
        所漏稅額2倍以下之罰鍰。」，為所得稅法第110條第1
        項所明定。
      查原告89年度綜合所得稅結算申報，未將其本人之營利
        所得205元、薪資所得46,935元、利息所得18,874元、
        其扶養親屬王陳淑娟之營利所得10,032元、利息所得
        45,634元、其扶養親屬王壽啟之營利所得45,996元、利
        息所得12,489元、租賃所得149,340元計329,505元列入
        申報，致短漏所得稅額28,245元，原處分乃就短漏稅額
        28,245元，依前揭法條規定處以罰鍰9,400元（計至百
        元止）。經查原告未申報系爭所得之違章事證明確，有
        各類所得扣繳暨免扣繳憑單、股利憑單及房屋租賃契約
        影本附卷可稽，原告既有系爭所得之納稅義務，自應更
        注意使之符合稅法所定之強行規定，其應注意且能注意
        而不注意，顯有疏忽，縱非故意亦難謂為無過失。參照
        司法院大法官會議釋字第275號解釋「．．．但應受行
        政罰之行為，僅須違反禁止規定或作為義務，而不以發
        生損害或危險為其要件者，推定為有過失，於行為人不
        能舉證證明自己無過失時，即應受罰」意旨，被告之罰
        鍰處分，揆諸首揭規定，並無不合。
    4.災害損失扣除額、利息所得57,600元部分：
      按「納稅義務人對於核定稅捐之處分如有不服，應依規
        定格式，敘明理由，連同證明文件，依規定申請復查。
        」、「納稅義務人對稅捐稽徵機關之復查決定如有不服
        ，得依法提起訴願及行政訴訟。」，分別為稅捐稽徵法
        第35條第1項第1款及第38條第1項所明定。次按「申請
        復查為提起訴願以前必先踐行之程序。若不經過復查而
        逕為行政爭訟，即非法之所許。」，行政法院（現改制
        為最高行政法院）62年度判字第96號著有判例。
      查原告89年度綜合所得稅結算申報，自行列報災害損失
        扣除額800,000元，經被告否准認列，並核定其扶養親
        屬王陳淑娟之抵押利息所得為57,600元。茲原告主張災
        害損失應予扣除及應予扣除抵押利息所得57,600元一節
        ，經查系爭項目既未經復查程序，有卷附復查申請書可
        稽，是其逕行提起訴願，揆諸上開法條規定及判例意旨
        ，於法不合。又原告另案向被告所轄大安分局申請921
        地震災害損失報備一案，業經該分局於91年12月11日以
        財北國稅大安資字第0910025907號函移由被告所轄信義
        稽徵所辦理，並經核定其父王壽啟88年度災害損失金額
        為571,280元，王壽啟得列入88年度列舉扣除額，若88
        年度無所得可資扣除或扣除不足者，得於以後3年度內
        扣除之，併予陳明。
　　理  由
一、本件原告於申請復查時，僅就扶養其他親屬王怡婷、王志鵬
    、王志勤、王俐云及王俍諺5人之免稅額及房貸利息支出
    183,495元暨罰鍰部分為之，此觀卷附復查申請書即明，徵
    之稅捐稽徵法第35條第1項第1款、第38條第1項規定及行政
    法院62年度判字第96號判例意旨，原告既未對災害損失扣除
    額800,000元及抵押利息所得57,600元部分申請復查，其逕
    行提起訴願及行政訴訟，自屬於法不合，爰不予審理，合先
    敘明。
二、本件原告89年度綜合所得稅結算申報，原告對被告剔除其他
    親屬王怡婷、王志鵬、王志勤、王俐云及王俍諺5人之免稅
    額計370,000元及自用住宅購屋借款利息183,495元暨核定罰
    鍰等項不服，有原告89年度綜合所得稅結算申報書等附於原
    處分卷可稽。茲就扶養親屬免稅額、購屋借款利息、罰鍰等
    項分述如下：
  (一)免稅額部分：
  1.按「按前3條規定計得之個人綜合所得總額，減除下列免稅
    額及扣除額後之餘額，為個人之綜合所得淨額：1.免稅額：
    納稅義務人按規定減除其本人、配偶及合於下列規定扶養親
    屬之免稅額；．．．(4)納稅義務人其他親屬或家屬，合於民
    法第1114條第4款及第1123條第3項之規定，未滿20歲或滿60
    歲以上無謀生能力，確係受納稅義務人扶養者。但受扶養者
    之父或母如屬第4條第1款及第2款之免稅所得者，不得列報
    減除。」，所得稅法第17條第1項第1款第4目定有明文。又
    按「左列親屬，互負扶養之義務：1.直系血親相互間。2.夫
    妻之一方與他方之父母同居者，其相互間。3.兄弟姊妹相互
    間。4.家長家屬相互間。」、「負扶養義務者有數人時，應
    依左列順序定其履行義務之人：1.直系血親卑親屬。2.直系
    血親尊親屬。3.家長。4.兄弟姊妹。5.家屬。6.子婦、女婿
    。7.夫妻之父母。」、「因負擔扶養義務而不能維持自己生
    活者，免除其義務。」、「稱家者，謂以永久共同生活為目
    的而同居之親屬團體。」、「家置家長。同家之人，除家長
    外，均為家屬。雖非親屬，而以永久共同生活為目的同居一
    家者，視為家屬。」，復分別為民法第1114條、第1115條、
    第1118條前段、第1122條及第1123條所規定。
  2.按當事人主張事實，須負舉證責任，倘其所提出之證據，不
    足為主張事實之證明，自不能認其主張之事實為真實。行政
    法院39年判字第2號著有判例。本件原告主張其確有扶養其
    堂兄王健男之子女王怡婷、王志鵬、王志勤等3人及堂兄王
    健達之子女王俐云及王俍諺等2人，應准列報其免稅額云云
    。惟按所得稅法有關個人綜合所得稅「免稅額」之規定，其
    目的在以稅捐之優惠使納稅義務人對特定親屬或家屬盡其法
    定扶養義務（司法院釋字第415號解釋參照），而所謂「法
    定扶養義務」，於負扶養義務者有數人時，依首揭民法規定
    ，履行義務之人有其先後順序，故由後順序者履行扶養義務
    時，應有正當理由及先順序者無法履行扶養義務之合理說明
    ，自屬當然之理。經查原告列報之受扶養人即其堂姪子女王
    怡婷、王志鵬、王志勤、王俐云及王俍諺5人與其父母王健
    男（配偶黃美峰）、王健達（配偶蘇玹玉）均住居於南投縣
    魚池鄉東池村文武巷9號，有全戶戶籍資料查詢清單在卷可
    佐，本與以永久共同生活為目的而同居一家之情形相異；且
    原告列報之受扶養人王怡婷、王志鵬、王志勤等3人之父王
    健男於89年度有薪資、利息等所得共計62,298元，王俐云及
    王俍諺等2人之父母王健達、蘇玹玉於89年度分別有利息所
    得計39,830元、61,827元，合計101,657元，有該年度綜合
    所得稅各類所得資料清單附卷足憑，是王健男、王健達、蘇
    玹玉等人並非欠缺扶養能力者，堪以確定，則渠等不負擔自
    己子女之扶養責任，自有違常情。況原告迄未能舉證受扶養
    人王怡婷、王志鵬、王志勤、王俐云及王俍諺5人之父母有
    因負擔扶養義務而不能維持自己生活，而須免除其扶養義務
    之情形，致原告須負擔王怡婷等5人之扶養義務，縱原告確
    有給予王怡婷等5人經濟上扶助之事實，亦屬基於親戚情誼
    之饋贈，難認為履行法定扶養義務而有扶養之事實，揆之前
    開判例，自難謂其已盡舉證責任，所言殊難採信。從而被告
    否准認列系爭王怡婷、王志鵬、王志勤、王俐云及王俍諺等
    5人之扶養親屬免稅額，徵諸首開法條規定，並無違誤，訴
    願決定予以維持，亦無不合，原告之訴難認有理由，自應予
    以駁回。
  (二)購屋借款利息扣除額部分：
  1.按「．．．2.扣除額：納稅義務人就左列標準扣除額或列舉
    扣除額擇一減除外，並減除特別扣除額．．． (2)列舉扣除
    額．．．(戊)購屋借款利息：納稅義務人購買自用住宅，向金
    融機構借款所支付之利息，其每1申報戶每年扣除數額以30
    萬元為限。但申報有儲蓄投資特別扣除額者，其申報之儲蓄
    投資特別扣除金額，應在上項購屋借款利息中減除；納稅義
    務人依上述規定扣除購屋借款利息者，以1屋為限。．．．
    」、「本法第17條第1項第2款第2目第5小目規定購屋借款利
    息之扣除，應符合左列各要件：1.以納稅義務人本人、配偶
    或受扶養親屬名義登記為其所有。2.納稅義務人本人、配偶
    或受扶養親屬於申報年度在該地址辦竣戶籍登記，且無出租
    或供營業使用。3.取具向金融機構辦理房屋購置貸款所支付
    當年度利息單據。」，所得稅法第17條第1項第2款第2目第5
    小目及所得稅法施行細則第24條之3分別定有明文。
  2.本件原告89年度綜合所得稅結算申報，列報扣除其母王陳淑
    娟所有系爭房地之自用住宅購屋借款利息183,495元，原告
    雖對上開不動產取得日期為76年10月2日一節不爭執，惟以
    89年3月24日改以其名義向台新銀行貸款金額3,500,000元，
    所生利息自應准予扣除，並提出建築改良物所有權狀、異動
    索引、台北商銀函及台新銀行所開立之房屋擔保借款繳息清
    單等影本為證。然查王陳淑娟於77年4月間以系爭房地為擔
    保向台北商銀貸款金額1,500,000元，嗣於80年6月10日清償
    本息完畢，是為購買系爭自用住宅所為之借款業已於80年6
    月10日全數清償殆盡，毋庸置疑，則原告於89年3月24日所
    貸款項3,500,000元即非供購買自用住宅之用甚明。故被告
    認原告於89年3月24日再貸款3,500,000元部分不符前揭法條
    有關購屋借款利息扣除額「納稅義務人購買自用住宅，向金
    融機構借款所支付之利息」之規定，而予以否准扣除系爭自
    用住宅購屋借款利息，所為處分並無違誤，訴願決定予以維
    持，亦無不合，原告徒執前詞，訴請撤銷，為無理由，應予
    駁回。
  (三)罰鍰部分：
  1.按「納稅義務人已依本法規定辦理結算申報，但對依本法規
    定應申報課稅之所得額有漏報或短報情事者，處以所漏稅額
    2倍以下之罰鍰。」，為所得稅法第110條第1項所明定。
  2.本件原告89年度綜合所得稅結算申報，未將本人之營利所得
    205元、薪資所得46,935元、利息所得18,874元及扶養親屬
    王陳淑娟之營利所得10,032元、利息所得45,634元暨扶養親
    屬王壽啟之營利所得45,996元、利息所得12,489元、租賃所
    得149,340元，共計329,505元列入申報，致短漏所得稅額
    28,245元，有各類所得扣繳暨免扣繳憑單、股利憑單及房屋
    租賃契約等在卷可資參照，原告對系爭所得金額並不爭執，
    惟以罰鍰有誤云云資為主張。經查原告及其扶養親屬既收受
    系爭營利、利息及薪資所得，即應列入該年度個人綜合所得
    ，是被告認原告漏報系爭所得，即非無憑。從而被告將系爭
    原告漏報之所得歸課綜合所得總額及淨額，並就短漏稅額按
    有無扣繳憑單之漏稅比例分別處以0.2倍及0.5倍之罰鍰，所
    為處分，徵之首揭法條規定，並無違誤，訴願決定予以維持
    ，亦無不合，原告之訴難認有理由，自應予以駁回。另本件
    依卷內資料，事證已臻明確，爰不經言詞辯論為之，附此陳
    明。
據上論結，本件原告之訴為無理由，依行政訴訟法第236條、第
195條第1項後段、第98條第3項前段，判決如主文。
中　　華　　民　　國　　94　　年　 　6　　月　 30  　 日
                  第 二 庭  法  官  林育如
上為正本係照原本作成。
本件以訴訟事件所涉及之法律見解具有原則性者為限，始得於本
判決送達後20日內向本院提出上訴狀並表明上訴理由，如已於本
判決宣示後送達前提起上訴者，應於判決送達後20日內補具上訴
理由（均按他造人數附繕本），且經最高行政法院許可後方得上
訴。
中　　華　　民　　國　　94　　年　 　6　　月　 30  　 日
　　　　　　　　　　　　　  書記官　王俊權
